臺灣高雄地方法院刑事判決　　　　　　　96年度訴字第2385號
公　訴　人　臺灣高雄地方法院檢察署檢察官
被　　　告　乙○○
指定辯護人　本院公設辯護人丙○○
上列被告因違反違反槍砲彈藥刀械管制條例案件，經檢察官提起
公訴（96年度偵字第9997號），本院判決如下：
    主  文
乙○○未經許可，持有可發射子彈具有殺傷力之改造手槍，累犯
，處有期徒刑壹年捌月，併科罰金新臺幣肆萬元，罰金如易服勞
役，以新臺幣壹仟元折算壹日，扣案之可發射子彈具有殺傷力之
改造手槍壹支（含彈匣壹個、槍枝管制編號000000000
0）沒收之。又未經許可，持有具有殺傷力之子彈，累犯，處有
期徒刑陸月，併科罰金新臺幣貳萬元，罰金如易服勞役，以新臺
幣壹仟元折算壹日，減刑為有期徒刑參月，併科罰金新臺幣壹萬
元，罰金如易服勞役，以新臺幣壹仟元折算壹日，扣案之制式子
彈貳顆均沒收之。應執行有期徒刑壹年拾月，併科罰金新臺幣肆
萬元，罰金如易服勞役，以新臺幣壹仟元折算壹日，扣案之可發
射子彈具有殺傷力之改造手槍壹支（含彈匣壹個、槍枝管制編號
0000000000）、制式子彈貳顆均沒收之。
    事  實
一、乙○○前因搶奪案件，經臺灣高雄地方法院以89年度訴字第
    1428號判決處有期徒刑7 月確定，於89年11月26日徒刑執行
    完畢出監。詎仍不知悔改，於92年間某日，在高雄市六合夜
    市內某處，向真實姓名年籍不詳之成年人、以不詳價格，購
    得具有殺傷力之仿BERETTA 廠92FS型半自動改造手槍1 把（
    含彈匣1 個，槍枝管制編號0000000000）而未經
    許可持有之。又於95年7 月間某日，在高雄市○○路與中華
    路口之「藍語網路」，向真實姓名年籍不詳自稱「林仔」之
    成年人，以不詳價格，購得具有殺傷力、可供上開槍枝使用
    之制式子彈2 顆，未經許可而持有之。嗣於96年3 月31日凌
    晨某時，乙○○與陳水南因細故發生口角，乙○○隨即返家
    攜帶上開槍枝、子彈，欲前去與陳水南理論，於同日凌晨0
    時30分許，至陳水南位於高雄市○○區○○街182 巷40號住
    處時，因見陳水南住處之鐵門業已拉下，且經其友人張盛復
    阻止，便將上開槍枝（不含彈匣）放置於不知情之林敬凱所
    有之YAK-930 號重型機車置物箱內，將該彈匣及子彈2 顆丟
    棄於高雄市楠梓區右昌一巷216 弄28號前，後為警當場於上
    開機車置物箱內扣得上開改造手槍1 把（不含彈匣），循線
    由乙○○帶同警察前往高雄市楠梓區右昌一巷216 弄28號前
    復當場扣得上開彈匣及子彈2 顆，始查悉上情。
二、案經高雄市政府警察局楠梓分局移請臺灣高雄地方法院檢察
    署檢察官偵查起訴。
    理  由
壹、證據能力：
一、按被告以外之人於審判外之言詞或書面陳述，除法律有規定
    者外，不得作為證據，刑事訴訟法第159 條第1 項定有明文
    ；被告以外之人於審判外之陳述，雖不符同法第159 條之1
    至159 條之4 之規定，而經當事人於審判程序同意作為證據
    ，法院審酌該言詞陳述或書面陳述作成時之情況，認為適當
    者，亦得為證據。當事人、代理人或辯護人於法院調查證據
    時，知有第159 條第1 項不得為證據之情形，而未於言詞辯
    論終結前聲明異議者，視為有前項之同意，同法第159 條之
    5 第2 項亦有明文。查本判決以下所引傳聞證據，均經被告
    於法院調查證據時，表示同意作為證據，本院審酌上開證據
    等作成時並無偽造之動機，亦無何不法情事，認為適當，依
    上開說明，應皆有證據能力。
貳、實體方面：
一、上揭犯罪事實業據被告楊文隆坦承不諱，核與證人張盛復、
    林敬凱、陳水南於警詢、偵訊時之證述情節相符，復有扣押
    物品目錄表在卷可參，扣案之槍枝、子彈經送內政部警政署
    刑事警察局以性能檢驗法、試射法鑑驗結果，認送鑑手槍
    1 枝（含彈匣，槍枝管制編號：0000000000），認係由仿BE
    RETTA 廠92FS型半自動手槍製造之槍枝，車通金屬槍管內阻
    鐵而成之改造手槍，機械性能良好，可擊發適用子彈，認具
    殺傷力；扣案子彈2 顆，均係具直徑約9mm 金屬彈頭之制
    式子彈，分別採樣2 顆試射，皆可擊發，認具殺傷力；此有
    該局96年5 月17日刑鑑字第0960054044號槍彈鑑定書、96年
    8 月9 日刑鑑字第0960120121號槍彈鑑定書在卷可稽（詳偵
    卷第22-24 頁、本院卷第46-48 頁），是扣案改造手槍1 枝
    （含彈匣）及子彈2 顆，對人體確具有殺傷力，應無疑義。
    被告自白與事實相符，其犯行堪以認定，本件事證明確，應
    依法論罪科刑。
二、論罪科刑：
  (一)核被告乙○○所為，係犯槍砲彈藥刀械管制條例第8 條第4
    項之未經許可持有其他可發射子彈具有殺傷力之改造手槍罪
    、同條例第12條第4 項之未經許可持有子彈罪。至公訴意旨
    認被告持有改造手槍之行為，係犯同條例第7 條第4 項之未
    經許可持有制式手槍罪嫌部分，按刑事訴訟法第300 條規定
    ，有罪之判決，得就起訴之犯罪事實，變更檢察官所引應適
    用之法條，是法院得在不妨害基本社會事實同一之範圍內，
    認定事實，不受檢察官所引應適用之起訴法條拘束，本件被
    告持有者乃改造手槍，業如前述，檢察官起訴所引法條恐有
    未洽，然兩者基本事實既為相同，本院爰依法變更起訴法條
    。就被告所犯槍砲彈藥刀械管制條例第8 條第4 項之未經許
    可持有其他可發射子彈具有殺傷力之改造手槍罪部分，本院
    審酌被告持有上開槍枝期間並未持以另犯他罪，故而認其犯
    罪情狀若處以法定最低刑度之有期徒刑3 年，似嫌過重，爰
    依刑法第59條之規定，酌予減輕其刑被告前因搶奪案件，經
    臺灣高雄地方法院以89年度訴字第1428號判決處有期徒刑7
    月確定，於89年11月26日徒刑執行完畢出監之事實，有臺灣
    高等法院被告前案紀錄表及臺灣高雄地方法院檢察署刑案資
    料查註紀錄表各1 份在卷可參，其於5 年以內再故意犯本件
    有期徒刑以上之罪，應依刑法第47條第1 項規定，論以累犯
    ，各加重其刑。被告所犯上開2 罪間，時間相距約3 年、地
    點互殊、犯意個別，應予分論併罰。公訴意旨認其上開2 行
    為係一行為觸犯數罪名之想像競合關係，恐有未洽，附此敘
    明。
  (二)爰審酌被告分別購買而持有上開具有殺傷力之槍枝、子彈，
    對社會治安危害甚鉅，雖未持以具體犯他罪，行為仍屬不該
    ，素行不佳，業如前述，惟念其犯後坦承犯行，態度良好，
    暨其犯罪動機、目的等一切情狀，各量處如主文所示之刑，
    並就罰金部分各諭知易服勞役之折算標準，定其應執行刑，
    以示儆懲。又中華民國96年罪犯減刑條例業於96年7 月16日
    公佈施行，本件被告所犯持有具殺傷力之子彈罪部分，犯罪
    時間係在96年4 月24日以前，罪名亦合於中華民國96年罪犯
    減刑條例，應減其有期徒刑二分之一，如主文所示；至其所
    犯持有具殺傷力之改造手槍罪部分，依同條例第3 條第1 項
    第4 款規定，其罪名及刑度與減刑條例之規定不合，是不得
    減刑，附此敘明。
  (三)扣案之可發射子彈具有殺傷力之改造手槍1 支（含彈匣1 個
    、槍枝管制編號0000000000）、制式子彈2顆均具殺傷力，
    有上述刑事警察局槍彈鑑定書可憑，是以上之物為違禁物，
    均應依刑法第38條第1 項第1 款宣告沒收之。
據上論斷，應依刑事訴訟法第299 條第1 項前段、第300 條，槍
砲彈藥刀械管制條例第8 條第4 項、第12條第4 項，刑法第11條
前段、第47條第1 項、第42條第3 項、第59條、第51條第5 款、
第38條第1 項第1 款，刑法施行法第1 條之1 ，中華民國96年罪
犯減刑條例第2 條第1 項第3 款、第7 條，判決如主文。
本案經檢察官甲○○到庭執行職務。
中　　華　　民　　國　　96　　年　　8 　　月　　23　　日
                    刑事第十一庭  審判長法　官  何秀燕
                                        法  官  戰諭威
                                        法  官  吳金芳
以上正本證明與原本無異。
如不服本判決，應於收受本判決後10日內向本院提出上訴書狀，
並應敘述具體理由，如未敘述上訴理由者，應於上訴期間屆滿後
20日內補提理由書狀於本院（均須按他造當事人之人數附繕本）
「切勿逕送上級法院」。
中　　華　　民　　國　　96　　年　　8 　　月　　27　　日
                                        書記官  周美
附錄本案論罪科刑法條全文：
槍砲彈藥刀械管制條例第8 條
未經許可，製造、販賣或運輸月鋼筆槍、瓦斯槍、麻醉槍、獵槍
、空氣槍或第4 條第1 項第1 款所定其他可發射金屬或子彈具有
殺傷力之各式槍砲者，處無期徒刑或5 年以上有期徒刑，併科新
臺幣1 千萬元以下罰金。
未經許可，轉讓、出租或出借前項所列槍枝者，處5 年以上有期
徒刑，併科新臺幣1 千萬元以下罰金。
意圖供自己或他人犯罪之用，而犯前二項之罪者，處無期徒刑或
7 年以上有期徒刑，併科新臺幣1 千萬元以下罰金。
未經許可，持有、寄藏或意圖販賣而陳列第1 項所列槍枝者，處
3年 以上10年以下有期徒刑，併科新臺幣700 萬元以下罰金。
第 1 項至第 3 項之未遂犯罰之。
槍砲彈藥刀械管制條例第12條
未經許可，製造、販賣或運輸子彈者，處1 年以上7 年以下有期
徒刑，併科新台幣500 萬元以下罰金。
未經許可，轉讓、出租或出借子彈者，處6 月以上5 年以下有期
徒刑，併科新台幣300 萬元以下罰金。
意圖供自己或他人犯罪之用，而犯前二項之罪者，處3 年以上10
年以下有期徒刑，併科新台幣700 萬元以下罰金。
未經許可，持有、寄藏或意圖販賣而陳列子彈者，處5 年以下有
期徒刑，併科新台幣300 萬元以下罰金。
第 1 項至第 3 項之未遂犯罰之。
